【裁判字號】    97,易,1384
【裁判日期】    970731
【裁判案由】    竊盜
【裁判全文】
臺灣士林地方法院刑事判決              97年度易字第1384號
公  訴  人  臺灣士林地方法院檢察署檢察官
被      告  丙○○
上列被告因竊盜案件，經檢察官提起公訴（97年度偵字第8613、
8649號），本院於訊問被告後，被告為有罪之陳述，經裁定認為
宜以簡式審判程序審理，並判決如下：
    主  文
丙○○犯如附表編號一、二、三、四、五所示之罪，均累犯，各
處如附表所示之宣告刑。應執行有期徒刑貳年參月，扣案之機車
鑰匙壹支沒收。
    事  實
一、丙○○前因竊盜案件，經臺灣臺北地方法院於民國95年1 月
    9 日以94年度易字第1199號判決處有期徒刑1 年確定，復因
    施用毒品案件，經臺灣臺北地方法院於95年2 月3 日以94年
    度易字第1980號判決處有期徒刑4 月確定，又因傷害案件，
    經臺灣桃園地方法院於95年5 月8 日以94年度交易字第458
    號判決處有期徒刑3 月確定，上開3 罪嗣經臺灣桃園地方法
    院以95年度聲字第2599號裁定定應執行有期徒刑1 年6 月確
    定，於96年5 月13日執行完畢出監。詎丙○○猶不知悔改，
    復各基於為自己不法所有之意圖，於附表編號2 、3 所示之
    時間、地點，徒手竊得附表編號2 、3 所示之財物，另於附
    表編號1 、4 、5 所示之時間、地點，攜帶客觀上足供兇器
    使用之螺絲起子、鉗子、扳手及強力剪等工具1 批（合計15
    支），竊得附表編號1 、4 、5 所示之財物。先於97年6 月
    23日凌晨3 時許，在臺北市○○區○○路1 段116 巷5 號旁
    ，為丁○○發現附表編號3 之犯行，報警處理。又於97年6
    月26日上午7 時20分許，因騎乘AMC-822 號重型機車逆向行
    駛，在臺北市中山區○○○路85巷口為警攔停後，於附表編
    號1 、2 、4 、5 所示竊盜犯行未被有偵查權之機關或公務
    員發覺前，主動供出說明案情，表明願接受裁判而自首，並
    經警當場扣得戊○○失竊之車號AMC-822 號重機車、中興保
    全公司失竊之保全感應卡1 張、己○○失竊之鑰匙4 支、遙
    控器1 個、感應器1 個、臺北市政府失竊之消防栓出水口蓋
    1 個及丙○○所攜帶足供兇器使用之螺絲起子、鉗子、扳手
    及強力剪等工具1 批合計15支，及其所有供行竊用之自備機
    車鑰匙1 支等物，始查悉上情。
二、案經丁○○訴由臺北市政府警察局士林分局報告及己○○、
    乙○○訴由臺北市政府警察局中山分局報告臺灣士林地方法
    院檢察署檢察官偵查起訴。
    理  由
一、按簡式審判程序之證據調查，不受第159 條第1 項之限制，
    刑事訴訟法第273 條之2 定有明文，是依上開規定，於行簡
    式審判程序之案件，被告以外之人於審判外之陳述，除有其
    他不得作為證據之法定事由外，應認具有證據能力。查本案
    告訴人己○○、丁○○、乙○○、被害人戊○○、證人甲○○於警詢時所為之陳述，雖均係被告以外之人於審判外之陳
    述，惟因本案採行簡式審判程序，復無其他不得作為證據之
    法定事由，揆諸首揭說明，均應認具有證據能力，核先敘明
    。
二、上揭犯罪事實，業據被告丙○○於本院審理中坦承不諱，核
    與告訴人乙○○、己○○、丁○○於警詢時之指訴情節（見
    偵字第8649號卷第10頁至第13頁、偵字第8613號卷第9 頁至
    第10頁）、被害人戊○○於警詢時之指述情節（見偵字第86
    49號卷第14頁）及證人甲○○於警詢時之證述情節（見偵字
    第8649號卷第15頁至第16頁）相符，復有贓物認領保管單5
    張、刑案現場照片8 張、贓證物品清單1 張（見偵字第8649
    號卷第21頁至第24頁、第61頁、偵字8613號卷第17頁至第21
    頁）在卷可憑，並有扣案之螺絲起子、鉗子、扳手及強力剪
    等工具1 批（合計15支）、機車鑰匙1 支可資佐證，堪信被
    告之自白，核與事實相符。綜上，本案事證明確，被告之犯
    行洵堪認定，應予依法論科。
三、按刑法第321 條第1 項第3 款之攜帶兇器竊盜罪，係以行為
    人攜帶兇器竊盜為其加重條件，此所謂兇器，其種類並無限
    制，凡客觀上足對人之生命、身體、安全構成威脅，具有危
    險性之兇器均屬之，且祇須行竊時攜帶此種具有危險性之兇
    器為已足，不論行為人是否於攜帶之初即有行兇之意圖？是
    否攜帶之目的在於便利犯案？是否於犯案之過程中已經使用
    該兇器？均應成立刑法第321 條第1 項第3 款規定所謂之攜
    帶兇器竊盜罪（最高法院70年台上字第1613號、79年台上字
    第5253號判例、94年台上字第3149號判決亦同此意旨）。是
    被告既坦承於附表編號1 、4 、5 行竊時確有攜帶扣案之螺
    絲起子、鉗子、扳手及強力剪等工具1 批，而該等工具主要
    均係以金屬材質製成，質地堅硬，客觀上足對人之生命、身
    體、安全構成威脅，自均屬具有危險性之兇器，揆諸前揭說
    明，不論被告是否於攜帶之初即有行兇之意圖或攜帶之目的
    是否便於犯案，均不影響被告有攜帶兇器行竊之判斷。核被
    告丙○○就附表編號1 、4 、5 之犯行，均係犯刑法第321
    條第1 項第3 款之攜帶兇器竊盜罪；就附表編號2 、3 之犯
    行，均係犯刑法第320 條第1 項之竊盜罪。被告所犯附表各
    編號所示之各罪，犯意各別，行為互異，應分論併罰。又被
    告係因騎乘AMC-822 號重型機車逆向行駛，而為警攔停後，
    於附表編號1 、2 、4 、5 所示竊盜犯行未被有偵查權之機
    關或公務員發覺前，主動供出說明案情，表明願接受裁判而
    自首，此有被告之警詢筆錄1 份在卷可稽（見偵字第8649號
    卷第17頁至第20頁），所為應合於自首規定，爰依刑法第62
    條前段規定，就附表編號1 、2 、4 、5 所示之竊盜犯行減
    輕其刑。再被告有事實欄所載之論罪科刑並執行完畢之情形
    ，有臺灣高等法院被告前案紀錄表在卷可稽，其於有期徒刑
    執行完畢後5 年內，故意再犯附表所示有期徒刑以上之各罪
    ，均為累犯，均應依刑法第47條第1 項之規定加重其刑，而
    其所為附表編號1 、2 、4 、5 所示竊盜之犯行部分，應先
    加後減之。爰審酌被告犯罪之動機、目的、手段，所竊得之
    財物價值，及其犯後坦承犯行，態度尚佳等一切情狀，分別
    量處如主文所示之刑，並定其應執行之刑，以資懲儆。又扣
    案之機車鑰匙1 支，係被告所有而供其犯附表編號4 所示之
    竊盜犯行所用之物，業據被告供明在卷，應依法宣告沒收之
    ；另扣案之螺絲起子、鉗子、扳手及強力剪等工具1 批合計
    15 支 ，雖均係被告所有，惟被告否認係供犯本案竊盜犯行
    所用之物，此外，亦無其他證據足資證明其所供不實，復非
    屬違禁物，爰不予宣告沒收。
四、再公訴人雖以被告年富力強，未能尋正途謀取財物，於95年
    間多次損壞他人自用小客車車窗，竊取車內財物，又再犯本
    件竊盜罪，顯有竊盜之習慣，請求宣告強制工作。惟查，被
    告於犯本案之前，除於84年間所犯竊盜罪之外，固另於94年
    7 月12日、94年9 月2 日、94年10月1 日、94年11月13日再
    犯竊盜罪，經臺灣臺北地方法院於95年1 月9 日以94年度易
    字第1199號判決處有期徒刑1 年確定，然查，被告本案竊盜
    犯行前之最後一次竊盜時間為94年11月13日，距本案犯行之
    時間已逾2 年半，至被告其他尚在偵查或審理中之竊盜犯行
    亦均未判決確定，尚難遽認被告確有犯竊盜罪之習慣。再者
    ，被告於本院訊問時陳稱因經濟有一點壓力，而且家裡狀況
    不好，始為本件竊盜犯行（見本院97年7 月22日審判筆錄第
    3 頁），足見被告應係急需用錢，一時貪念心起而為本件犯
    行，難認其有犯竊盜罪之習慣，復考量其犯罪行為之嚴重性
    尚非重大，所竊取之財物價值亦非甚鉅，於犯罪後亦坦承犯
    行不諱，尚知悔悟，是本院審酌被告犯罪情節，認合併判處
    如主文所示之重刑，應認足收遏止並矯治其犯罪行為之效果
    ，尚無令被告於刑前強制工作之必要，爰不諭知於刑之執行
    前令入勞動場所強制工作，併予敘明。
據上論斷，應依刑事訴訟法第273 條之1 第1 項、第299 條第1
項前段，刑法第320 條第1 項、第321 條第1 項第3 款、第62條
前段、第47條第1 項、第51條第5 款、第38條第1 項第2 款，刑
法施行法第1 條之1 ，判決如主文。
本案經檢察官莊富棋到庭執行職務。
中    華    民    國    97    年     7    月    31    日
                  刑事第七庭法  官   許碧惠
以上正本證明與原本無異
如不服本判決，應於判決送達後10日內向本院提出上訴狀，上訴
狀並應敘明上訴理由。
                            書記官   徐仁豐
中    華    民    國    97    年    7     月    31    日
附錄
刑法第320 條第1 項
意圖為自己或第三人不法之所有，而竊取他人之動產者，為竊盜
罪，處5 年以下有期徒刑、拘役或500 元以下罰金。
刑法第321條第1項第3款
犯竊盜罪而有左列情形之一者，處6 月以上、5 年以下有期徒刑
：三攜帶兇器而犯之者。
附表：
┌──┬────┬───────┬──────┬─────┬─────┬────┬─────┬────────┐
│編號│ 時  間 │  地     點   │竊取方式    │竊得財物  │處置方式  │被害人  │所犯法條  │宣告刑、從刑    │
├──┼────┼───────┼──────┼─────┼─────┼────┼─────┼────────┤
│   1│97年6 月│臺北市內湖區內│攜帶螺絲起子│車號AFU-26│騎乘2 天後│中興保全│刑法第321 │丙○○攜帶兇器竊│
│    │9 日上午│湖路1 段575 號│、鉗子、扳手│1 號重機車│棄置臺北市│公司    │第1 項第3 │盜，累犯，處有期│
│    │9 時許  │前            │及強力剪等工│及車內保全│錦州街騎樓│        │款        │徒刑捌月。      │
│    │        │              │具1 批，趁鑰│感應卡1張 │處        │        │          │                │
│    │        │              │匙插在機車上│          │          │        │          │                │
│    │        │              │逕行發動引擎│          │          │        │          │                │
│    │        │              │後騎走      │          │          │        │          │                │
├──┼────┼───────┼──────┼─────┼─────┼────┼─────┼────────┤
│   2│97年6 月│臺北市內湖區文│趁鑰匙插在機│車號CYD-27│作為代步工│己○○  │刑法第320 │丙○○竊盜，累犯│
│    │14日晚上│德路與成功路口│車上，逕行發│9 號重機車│具，騎乘後│        │條第1項   │，處有期徒刑陸月│
│    │7時30 分│              │動引擎後騎走│及車內之雨│棄置在臺北│        │          │。              │
│    │許      │              │            │衣、鑰匙4 │市○○街11│        │          │                │
│    │        │              │            │支、遙控器│號前      │        │          │                │
│    │        │              │            │1 個、感應│          │        │          │                │
│    │        │              │            │器1 個、代│          │        │          │                │
│    │        │              │            │幣        │          │        │          │                │
├──┼────┼───────┼──────┼─────┼─────┼────┼─────┼────────┤
│   3│97年6 月│臺北市士林區至│置於推車上，│分離式冷氣│欲另行變賣│丁○○  │刑法第320 │丙○○竊盜，累犯│
│    │23日凌晨│善路1 段116 巷│以機車拖走  │主機室外機│          │        │第1 項    │，處有期徒刑參月│
│    │3 時20分│5 號旁        │            │1台       │          │        │          │。              │
│    │許      │              │            │          │          │        │          │                │
├──┼────┼───────┼──────┼─────┼─────┼────┼─────┼────────┤
│   4│97年6 月│臺北市大同區承│攜帶螺絲起子│車號AMC-82│作為代步工│戊○○  │刑法第321 │丙○○攜帶兇器竊│
│    │26日凌晨│德路3 段14號前│、鉗子、扳手│2 號重型機│具        │        │條第1 項第│盜，累犯，處有期│
│    │2時許   │              │及強力剪等工│車        │          │        │3款       │徒刑捌月。扣案之│
│    │        │              │具1 批，以自│          │          │        │          │機車鑰匙1 支沒收│
│    │        │              │備機車鑰匙發│          │          │        │          │。              │
│    │        │              │動引擎後騎走│          │          │        │          │                │
├──┼────┼───────┼──────┼─────┼─────┼────┼─────┼────────┤
│   5│97年6 月│臺北市中山區市│攜帶螺絲起子│消防栓出水│欲攜回住處│臺北市政│刑法第321 │丙○○攜帶兇器竊│
│    │26日上午│民大道與金山南│、鉗子、扳手│口蓋      │          │府      │條第1 項第│盜，累犯，處有期│
│    │某時    │路口附近      │及強力剪等工│          │          │        │3款       │徒刑肆月。      │
│    │        │              │具1 批，徒手│          │          │        │          │                │
│    │        │              │竊取        │          │          │        │          │                │
└──┴────┴───────┴──────┴─────┴─────┴────┴─────┴────────┘


司法院資訊處製作；財團法人民間司法改革基金會備份。
